# 顺流交易合并报表的抵消

提问人：anderial 时间：2018-03-13 21:57:18
与联营或合营企业顺流交易产生的未实现毛利 在单体报表上调整长期股权投资和投资收益 但在合并报表上还需要按投资比例去调整营业收入、营业成本和投资收益吗 2010 年版指南 案例里面是要在合并层面进行调整的 但在 2014 版相同的案例里面，合并分录被擦掉了 这是不用抵消了还是怎样理解 感觉这个抵消很没有意义 如果联营企业是公司主要销售渠道之一，当期顺流交易金额很大，但大部分已对外出售，未实现毛利金额很小 再去按比例抵消一笔收入和成本，有可能导致收入成本大幅下降，不是非常合理

回答人：chenyiwei
2014 年后，在合并报表层面仍然需要按投资比例去调整营业收入、营业成本和投资收益。该抵销的实质在版面上已经讨论过多次，可自行搜索。